【裁判字號】    97,交聲,2292
【裁判日期】    970903
【裁判案由】    聲明異議
【裁判全文】
臺灣臺中地方法院交通事件裁定        97年度交聲字第2292號
原處分機關    交通部公路總局臺中區監理所
異  議  人    甲○○
即受處分人
上列受處分人因違反道路交通管理處罰條例事件，對於交通部公
路總局臺中區監理所於民國九十七年七月十一日所為之處分（原
處分案號：中監違字第裁六○－ＨＤ0000000號裁決書）
聲明異議，本院裁定如下：
    主    文
異議駁回。
    理    由
一、按汽車駕駛人，行車速度，超過規定之最高時速，或低於規
    定之最低時速，處新臺幣（下同）一千二百元以上二千四百
    元以下罰鍰，道路交通管理處罰條例第四十條定有明文。又
    汽車駕駛人有四十條之情形者，除依原條款處罰鍰外，並予
    記違規點數一點，道路交通管理處罰條例第六十三條第一項
    第一款亦定有明文。次按違反道路交通管理事件，行為人認
    為舉發之事實與違規情形相符者，得於接獲通知單後，親自
    或委託他人持該通知單，不經裁決向指定之處所，逕依裁罰
    基準執行並繳納罰鍰結案；依第四十八條第一項辦理經繳納
    罰鍰後，若有不服者，得於二十日內向處罰機關陳述，違反
    道路交通管理事件統一裁罰基準及處理細則第四十八條第一
    項及第五十九條第二項分別定有明文。又細譯道路交通管理
    事件統一裁罰基準及處理細則第四十八條第一項及第五十九
    條第二項之文義，可知違反道路交通管理事件之行為人，逕
    依裁罰基準執行繳納罰鍰，得視為結案，毋庸由交通監理、
    裁決機關裁決者，必以行為人「認為舉發之事實與違規情形
    相符者」為限。是倘行為人雖依照裁罰標準繳納罰鍰，然仍
    認為舉發事實與違規情形不符，而有爭執聲明不服者，即與
    上開規定不符，此時，交通監理、裁決機關仍需依照有關行
    政程序調查事實並為裁決，亦即該違反道路交通管理事件並
    不當然因此結案。換言之，抗告人於繳納罰鍰後，如有不服
    ，應於法定期間二十日內向處罰機關提出陳述，若未依期限
    提出陳述，視為抗告人認為舉發之事實與違規情形相符，而
    喪失異議權，不得向法院聲明異議。
二、原處分機關交通部公路總局臺中區監理所略以：異議人即受
    處分人甲○○駕駛車牌號碼：Ｍ七－三三二一號自用小客貨
    車，於民國（下同）九十六年十月五日十九時四十八分許，
    在臺中縣大里市○○○路與福德路口處，因「限速六十公里
    、經測速時速七十一公里、超速十一公里、未滿二十公里（
    經雷達、雷射測速儀器採證）」之違規情形，經臺中縣警察
    局交通警察隊員警以中縣警交相字第ＨＤ0000000號
    依違反道路交通管理處罰條例第四十條之規定檢附採證照片
    逕行製單舉發。異議人於期限內到案，遂於九十七年七月十
    一日以中監違字第裁六○－ＨＤ0000000號裁決書裁
    處罰鍰一千六百元整，並記違規點數一點，應無不合等語。
三、本件聲明異議意旨略以：因警政署署長於媒體上公開承認感
    應式線圈測速照相器材，目前在國內屬於不合法之器材，不
    得用於測速上之應用，只可應用在舉證闖紅燈照相，伊信任
    政府之威信，於收到舉發違反道路交通管理事件通知單不疑
    有他，而逕行繳納結案，事後得知警政單位採用未經經濟部
    標準檢驗局檢驗合格之器材在執法，有違行政程序法第八條
    「行政行為，應以誠實信用之方法為之」，特提出異議，請
    求撤銷原處分等語。
四、經查：
（一）異議人所有車號Ｍ七－三三二一號自小客貨車，於九十六
      年十月五日十九時四十八分，在臺中縣大里市○○○路與
      福德路口處，有「限速六十公里、經測速時速七十一公里
      、超速十一公里、未滿二十公里（經雷達、雷射測速儀器
      採證）」之違規事由，經臺中縣警察局交通警察隊員警逕
      行製單告發，並指定應到案日期為九十六年十一月二十五
      日前。異議人於收受上開舉發通知單後，不待裁決，即於
      九十六年十一月二十四日自動繳納罰款結案，嗣於九十七
      年一月二十一日始依舉發通知單上所載應到案處所雲林監
      理站為陳述，惟因管轄錯誤而移送原處分機關，經原處分
      機關於九十七年七月十一日以中監違字第裁六○－ＨＤ0
      000000號裁處，而於九十七年七月十七日提出聲明
      異議等情，有交通違規案件陳述書、本院九十七年度交聲
      字第一六五八號裁定書、原處分機關於九十七年七月十一
      日以中監違字第裁六○－ＨＤ0000000號所為之裁
      決書、違規查詢報表、異議人繳款收據等在卷可稽。
（二）故依前開說明，異議人既已於九十六年十一月二十四日繳
      納罰款，如有不服，應於繳納罰款完畢後二十日內（即九
      十六年十二月十四日）向監理機關提出陳述，然異議人竟
      於相隔近二月始向監理機關提出陳述，是其向監理機關陳
      述確有已逾二十日之法定期間且無從補正，從而認其聲明
      異議顯不合法律上程式，且無從補正，異議人聲明異議於
      法既有未合，應予駁回。
五、據上論斷，應依道路交通管理處罰條例第八十七條第二項、
    道路交通案件處理辦法第十八條之規定，裁定如主文。
中    華    民    國    97    年    9     月    3     日
                        交通法庭    法  官  莊秋燕
以上正本證明與原本無異。
如不服本裁定應於送達後五日內向本院提出抗告狀。
                                    書記官  顏督訓
中    華    民    國    97    年    9     月    3     日


司法院資訊處製作；財團法人民間司法改革基金會備份。
